臺灣高等法院高雄分院刑事裁定
111年度抗字第59號
抗 告 人  
即受刑人  吳政家




上列抗告人因聲請定應執行刑案件，不服臺灣橋頭地方法院中華
民國111年1月11日之裁定（111年度聲字第8號），提起抗告，本
院裁定如下：
    主  文
抗告駁回。
    理  由
一、按裁判確定前犯數罪者，併合處罰之；又數罪併罰，有2裁
    判以上宣告多數有期徒刑者，於各刑中之最長期以上，各刑
    合併之刑期以下，定其應執行之刑期，但不得逾30年，刑法
    第50條第1項前段、第51條第5款、第53條定有明文。至定應
    執行刑，乃別於刑法第57條針對個別犯罪之特別量刑程序，
    係對犯罪行為人及其所犯各罪之總檢視，其裁量權之行使，
    應兼衡罪責相當及特別預防之刑罰目的，具體審酌行為人所
    犯各罪反應出之人格、犯罪傾向，並審酌整體犯罪過程之各
    罪關係（例如各行為彼此間之關聯性［數罪間時間、空間、
    法益之異同性］、所侵害法益之專屬性或同一性、數罪對法
    益侵害之加重效應等）等情狀綜合判斷，倘裁量結果未逾法
    定範圍，且符合上開罪責相當原則之法規範目的，而無濫權
    情形者，自無違法可言。
二、本件抗告人吳政家犯如原裁定附表（下稱附表）編號⒈至⒑所
    示詐欺取財罪共31罪，均經附表所示各法院判處如所示之罪
    刑確定，經原審即最後事實審法院審核後，認檢察官依抗告
    人請求之聲請為正當，且審酌法院定其應執行刑不得逾越刑
    法第51條第5款所定法律之外部界限（即附表31罪宣告刑之
    總和有期徒刑38年8月，但依法不得逾30年），亦應受內部
    界限之拘束（即有期徒刑17年4月），復考量受刑人所犯上
    開各罪均為加重詐欺罪，性質相同，本質上有反覆再犯之高
    度可能，暨考量受刑人所犯加重詐欺取財罪之次數眾多、總
    不法所得非微，以及其各次犯行之時間（集中在民國107年7
    、8月間）、相關犯行先前定執行刑之結果等一切情狀，酌
    定應執行刑為有期徒刑7年4月，既未逾越法律規定之範圍，
    亦與法規範目的無違，而無濫權情形，核屬法院裁量職權之
    適法行使，於法並無不合。抗告意旨對於原審裁定已經詳予
    敘明並審酌抗告人所犯各罪之性質、彼此間之時空關連性、
    侵害法益之程度及受刑罰之必要性等節，仍以抗告人所犯各
    罪之行為、態樣、手段、動機相同，所為均係財產上犯罪，
    罪質相同，犯罪時間接近，本應合併審理始得於同一刑事訴
    訟程序中接受審判，並酌定應執行刑之機會云云重為爭執，
    並泛引最高法院、臺灣高等法院、臺灣高等法院臺中分院、
    臺灣高等法院臺南分院等法院所為無從比附援引之他案定刑
    刑度以為比擬，又謂抗告人不由俯思自己因連續犯下多起詐
    欺等罪經定執行刑7年4月，固屬咎由自取，無可怨天尤人，
    然抗告人於法庭開庭時全數認罪，並供出上游，對犯下此些
    案件也深具悔意，於執行刑前強制工作時也積極學習，並考
    取木工丙級證照，懇請優先重鑒、法內施仁，更新定裁定，
    鼓勵抗告人，早啟自新之機會，復歸社會云云，係對原審適
    法裁量之職權行使，任意指摘，本件抗告為無理由，應予駁
    回。
據上論結，應依刑事訴訟法第412條，裁定如主文。
中　　華　　民　　國　 111　　年　　3 　　月　　28　　日
                  刑事第八庭　　審判長法　官　邱明弘
                                      法　官　黃宗揚
　　　　　                  　　　　　法　官　陳松檀
以上正本證明與原本無異。
如不服本裁定應於送達後5日內向本院提出再抗告狀。
中　　華　　民　　國　　111 　年　　3 　　月　　28　　日
                                    　書記官　李佳旻